【裁判字號】    92,訴,194
【裁判日期】    920512
【裁判案由】    違反毒品危害防制條例
【裁判全文】
臺灣新竹地方法院刑事判決                          九十二年度訴字第一九四號
    公  訴  人  臺灣新竹地方法院檢察署檢察官
    被      告  甲○○
    選任辯護人  陳由銓律師
右列被告因違反毒品危害防制條例案件，經檢察官提起公訴（九十二年度毒偵字第三
三０號），本院判決如左：
    主  文
甲○○連續施用第一級毒品，累犯，處有期徒刑壹年；扣案之第一級毒品海洛因參包
（合計淨重零點玖肆公克、包裝重零點柒捌公克），均沒收銷燬之，扣案之注射針筒
參支、分裝匙貳支、止血帶壹條、分裝袋拾壹個，均沒收。又施用第二級毒品，累犯
，處有期徒刑柒月。應執行有期徒刑壹年伍月；扣案之第一級毒品海洛因參包（合計
淨重零點玖肆公克、包裝重零點柒捌公克），均沒收銷燬之，扣案之注射針筒參支、
分裝匙貳支、止血帶壹條、分裝袋拾壹個，均沒收。
    事  實
一、甲○○前有多次違反麻醉藥品管理條例之犯行，民國八十三年間因違反麻醉藥品
    管理條例台灣高等法院以八十三年度上易字第三一四九號判處有期徒刑六月確定
    ，八十四年間又因二次違反麻醉藥品管理條例案件，分別經台灣高等法院以八十
    四年度上易字第一０七一號判處有期徒刑七月確定及本院以八十四年度易字第二
    八九六號判處有期徒刑八月確定（以上均執行完畢），復於八十六年間因違反麻
    醉藥品管理條例案件，經台灣高等法院於八十七年二月二十七日以八十七年度上
    易字第五四五號判處有期徒刑七月確定，自八十八年四月二日開始執行至八十八
    年十月三十一日執行完畢。
二、又甲○○因施用毒品案件，經本院以八十七年度毒聲字第一四三號裁定送觀察、
    勒戒後，認有繼續施用毒品之傾向，再由本院以八十七年度毒聲字第三三四號裁
    定令入戒治處所施以強制戒治，經戒治後由本院以八十八年度毒聲字第四四四號
    裁定停止戒治並交付保護管束，嗣於八十八年七月十二日保護管束期滿，而由台
    灣新竹地方法院檢察署於八十八年十一月二十五日，以八十八年度戒毒偵字第一
    二號為不起訴處分確定；詎甲○○復連續施用第一級、第二級毒品，由本院九十
年度毒聲字第一八九七號裁定令入戒治處所施以強制戒治，並經本院以九十一年
    度訴字第一二四號各判處有期徒刑十月、六月，且定應執行刑為一年二月確定（
    現執行中），強制戒治部分則於九十一年九月四日停止戒治出所並交付保護管束
    ，九十一年十二月三十日保護管束期滿。
三、惟甲○○仍不知悔悟，基於施用第一級毒品之概括犯意，自九十二年一月間某日
    起至九十二年二月十九日十八時三十分止，在其位於新竹縣竹北市○○○路一０
    七三巷七十八弄二０一號住處、新竹市○○路四八巷四八號二樓租屋處等地，以
    抽海洛因香煙或將海洛因加水稀釋後用注射針筒注射入體內之方式，一日二至三
    次之頻率，連續施用第一級毒品海洛因多次；另基於施用第二級毒品之犯意，於
    九十二年二月二十日上午十一時零分許（起訴書誤載為九十二年二月十九日十九
    時三十分許）回溯前九十六小時內之某時，在不詳處所施用第二級毒品安非他命
    一次。嗣於九十二年二月十九日十九時三十分許，為警在新竹市○○路四八巷四
    八號前查獲，並在其位於新竹市○○路四八巷四八號二樓租屋處扣得海洛因三包
    （起訴書誤載為二包），以及甲○○所有供其施用海洛因所用之注射針筒三支、
    分裝匙二支、止血帶一條、分裝袋十一個。
四、案經新竹市警察局第二分局報告台灣新竹地方法院檢察署檢察官偵查起訴。
    理  由
一、訊據被告甲○○對於右揭時地連續施用第一級毒品海洛因之事實，已於本院審理
    時自白不諱，而被告於九十二年二月二十日上午十一時零分許經警查獲後所採集
    之尿液（尿液檢體編號：Ｂ－０五三），經送新竹市衛生局鑑定結果，確呈嗎啡
    陽性反應，此有真實姓名代號對照表、新竹市衛生局九十二年二月二十七日出具
    之不法藥物尿液初步篩檢報告書各一份在卷足稽，復有被告坦承為其所有、供其
    連續施用海洛因所用之注射針筒三支、分裝匙二支、止血帶一條、分裝袋十一個
    扣案可資佐證，而扣案之白粉三包，經送法務部調查局鑑驗結果，均含有海洛因
    成分（合計淨重零點九四公克、包裝重０點七八公克），亦有該局鑑定通知書一
    件附卷可按，是被告確於前揭時間地點多次施用第一級毒品海洛因，洵堪認定。
二、另訊之被告對於其自九十一年九月四日停止強制戒治出所後，何時、何地施用第
    二級毒品安非他命，被告於本院審理時供承確實施用過二至三次，但否認係前揭
    為警查獲後採尿時（即九十二年二月二十日上午十一時零分許）回溯九十六小時
    內所施用。惟查，被告於九十二年二月二十日上午十一時零分許在警局所採之尿
    液（檢體編號同前），經送驗結果確呈甲基安非他命陽性反應，有右開真實姓名
    代號對照表、新竹市衛生局九十二年二月二十七日出具之不法藥物尿液初步篩檢
    報告書各一份存卷可憑。按甲基安非他命經口服投與後約百分之七十於二十四小
    時內自尿液中排出，約百分之九十於九十六小時內自尿液中排出，甲基安非他命
    之檢出與其投與方式、投與量、個人體質、採尿時間及檢測儀器之精密度等諸多
    因素有關，惟依上述資料推斷，最長不可能超過四日，有行政院衛生署藥物食品
    檢驗局八十一年二月八日（八一）藥檢壹字第００一一五六號函一紙在卷可考。
    準此，被告於九十二年二月二十日上午十一時零分許回溯前九十六小時內之某時
    ，在不詳處所施用第二級毒品安非他命一次之犯行，堪可認定。至於被告另自白
    施用安非他命逾一次以上之次數，並無其他積極證據可資證明，此部份尚不得僅
    憑被告之自白，即遽為不利於被告之認定，併敘明之。
三、又被告前因施用毒品案件，經本院以八十七年度毒聲字第一四三號裁定送觀察、
    勒戒後，認有繼續施用毒品之傾向，再由本院以八十七年度毒聲字第三三四號裁
    定令入戒治處所施以強制戒治，經戒治後由本院以八十八年度毒聲字第四四四號
    裁定停止戒治並交付保護管束，嗣於八十八年七月十二日保護管束期滿，而由台
    灣新竹地方法院檢察署於八十八年十一月二十五日，以八十八年度戒毒偵字第一
    二號為不起訴處分確定，詎被告復連續施用第一級、第二級毒品，由本院九十年
    度毒聲字第一八九七號裁定令入戒治處所施以強制戒治，並經本院以九十一年度
    訴字第一二四號各判處有期徒刑十月、六月，且定應執行刑為一年二月確定（現
    執行中），強制戒治部分則於九十一年九月四日停止戒治出所並交付保護管束，
    九十一年十二月三十日保護管束期滿等情，分別有裁定書、台灣新竹地方法院檢
    察署檢察官戒治處分執行指揮書、保護管束指揮書、刑案資料查註紀錄表、台灣
    高等法院被告全國前案紀錄表等附卷可參。
四、綜上所述，本件被告係五年內三犯毒品危害防制條例第十條第一項、第二項之行
    為，事證已臻明確，自應予依法論罪科刑。
五、被告甲○○施用第一級毒品多次以及施用第二級毒品乙次，核其所為，分別係違
    反毒品危害防制條例第十條第一項、同條例第十條第二項之罪。其分別持有第一
    級毒品、第二級毒品之低度行為，應為施用第一級毒品、第二級毒品之高度行為
    所吸收，不另論罪。又被告先後多次施用第一級毒品，時間緊接，所犯之罪名及
    犯罪構成要件均相同，顯係基於概括犯意反覆為之，為連續犯，依刑法第五十六
    條之規定，以一罪論並加重其刑。公訴意旨雖僅就被告於九十二年二月十九日十
    九時三十分許回溯二十六小時（起訴書漏載回溯二十六小時）內之某時施用第一
    級毒品海洛因一次之犯行提起公訴，然被告前揭多次施用第一級毒品海洛因之行
    為，與經提起公訴之部分，有連續犯之裁判上一罪之關係，已如前述，本院自應
    併予審酌，附此說明。第查，被告於八十六年間因違反麻醉藥品管理條例案件，
    經台灣高等法院於八十七年二月二十七日以八十七年度上易字第五四五號判處有
    期徒刑七月確定，自八十八年四月二日開始執行至八十八年十月三十一日執行完
    畢，有台灣高等法院被告全國前案紀錄表、台灣新竹地方法院檢察署刑案資料查
    註紀錄表各一份附卷可稽，被告前受有期徒刑之執行完畢後，五年以內再犯本件
    有期徒刑以上之二罪，均為累犯，皆應依刑法第四十七條之規定加重其刑，就違
    反毒品危害防制條例第十條第一項部分並遞加重之。再被告所犯之前開二罪，犯
    意各別、行為互異，應分論併罰。爰審酌海洛因、安非他命均危害施用者之神經
    中樞，使施用者產生幻聽及幻想之症狀，對施用者之健康產生不良之影響，同時
    因幻聽及幻想結果亦可能使施用者對周遭之人施暴，對公共秩序產生危害，被告
    已有多次違反麻醉藥品管理條例之紀錄，素行不佳，經過一次觀察、勒戒、二次
    強制戒治後，猶未戒除吸毒惡習，以及被告施用毒品時間、次數、頻率、犯後態
    度等一切情狀，分別判處如主文所示之刑，並定其應執行之刑。至於選任辯護人
    雖為被告辯護稱其犯後態度良好，吸毒猶如患病，本件應可依據刑法第五十九條
    減輕其刑等語，然如前述，被告已有多次違反麻醉藥品管理條例之紀錄，自毒品
    危害防制條例頒布以降，亦經過一次觀察、勒戒、二次強制戒治及一次公訴人之
    不起訴處分，法律實已提供多次幫助被告戒除吸毒惡習之機會，但被告意志不堅
    ，前一次強制戒治甫於九十一年十二月三十日期滿，被告旋於九十二年一月間起
    施用海洛因，施用頻率多達每日二至三次，亦於九十二年二月施用安非他命，衡
    此情節，殊無刑法第五十九條規定「犯罪情狀可憫恕」之適用，附此敘明之。
六、扣案之海洛因三包（合計淨重零點九四公克，包裝重零點七八公克，即九十二年
    白保管字第六七號扣押物品清單，見九十二年度毒偵字第三三０號卷第四三頁）
    ，為違禁物，不問屬於被告與否，均應依毒品危害防制條例第十八條第一項前段
    沒收銷燬之。另扣案之注射針筒三支、分裝匙二支、止血帶一條、分裝袋十一個
    ，均為被告所有，並係供被告施用海洛因所用之物，已據被告供明在卷，爰依刑
    法第三十八條第一項第二款沒收。
據上論斷，應依刑事訴訟法第二百九十九條第一項前段，毒品危害防制條例第十條第
一項、第十條第二項、第十八條第一項前段，刑法第十一條前段、第五十六條、第四
十七條、第五十一條第五款、第三十八條第一項第二款，判決如主文。
本案經檢察官邱朝智到庭執行職務。
中      華      民      國    九十二    年      五      月     十二     日
                              台灣新竹地方法院刑事第一庭
                                  法  官  李珮瑜
右正本證明與原本無異。
如不服本判決，應於判決送達後十日內向本院提出上訴狀( 應附繕本 )，上訴於臺灣
高等法院。
                                  書記官  龔紀亞
中      華      民      國    九十二    年      五      月     十二     日
附錄本案論罪科刑所適用法條全文：
毒品危害防制條例第十條第一項、第二項：
施用第一級毒品者，處六月以上五年以下有期徒刑。
施用第二級毒品者，處三年以下有期徒刑。


司法院資訊處製作；財團法人民間司法改革基金會備份。
